【裁判字號】    97,訴,207
【裁判日期】    970715
【裁判案由】    違反毒品危害防制條例
【裁判全文】
臺灣嘉義地方法院刑事判決               97年度訴字第207號
公  訴  人  臺灣嘉義地方法院檢察署檢察官
被      告  甲○○
                    （另案羈押在台灣嘉義看守所）
指定辯護人  本院公設辯護人乙○○
上列被告因違反毒品危害防制條例案件，經檢察官提起公訴（97
年度偵字第61號、第843號），本院判決如下：
    主  文
甲○○犯如附表所示各罪，各處如附表所示之刑。應執行有期徒
刑拾捌年，扣案門號0000000000號行動電話壹支、夾
鍊袋伍包及塑膠鏟管貳支均沒收，販賣毒品所得共計新臺幣貳萬
元與黃文郁連帶沒收，如全部或一部不能沒收時，均以其財產抵
償之。
    事  實
一、甲○○前因毒品危害防制條例案件，經本院於民國九十二年
    四月二十八日，以九十二年度訴字第八十八號判決判處應執
    行有期徒刑十一月確定，再因侵占案件，為本院於九十二年
    九月十二日，以九十二年度簡字第一０三六號判決判處有期
    徒刑四月確定，與前開毒品案件裁定應執行有期徒刑一年三
    月確定，再因施用毒品案件，經本院於九十三年五月十七日
    ，以九十三年度訴字第一二三號判決判處應執行有期徒刑一
    年確定，上開各罪接續執行，於九十四年九月二十一日縮短
    刑期假釋出監，交付保護管束，九十四年十二月三十日縮刑
    期滿，假釋未經撤銷，所餘未執行之刑以已執行完畢論，詎
    仍不知悔改，與黃文郁（另由檢察官提起公訴，由本院以九
    十六年度訴字第一０八一號判決判處應執行有期徒刑二十二
    年，並經上訴臺灣高等法院臺南分院審理中）共同基於販賣
    第一級毒品海洛因、第二級毒品甲基安非他命之各別犯意聯
    絡，使用黃文郁所有之門號0000000000號行動電
    話為聯絡工具，由附表編號六所示之江銘鐘以門號0000
    000000號行動電話、附表編號一至五所示之陳嘉麟、
    胡峻誠、蔡榮展各使用門號0000000000、000
    0000000、0000000000號行動電話撥打甲
    ○○、黃文郁使用之前揭行動電話，各別約定購買附表所示
    數量之海洛因、甲基安非他命，並於附表所示地點、以所載
    價格，由黃文郁交付毒品，前後共計販賣海洛因一次予江銘
    鐘、甲基安非他命一次予陳嘉麟、蔡榮展及三次予胡峻誠（
    起訴書所載犯罪時間業經公訴檢察官當庭更正如本判決附表
    所示）。嗣經警於九十六年十月二十三日下午二時四十分許
    ，持搜索票在嘉義市○○路與宣信街口查獲黃文郁，並至嘉
    義市○○街二十三巷二十一號之十一居處搜索，扣得黃文郁
    所有，供與甲○○共同販賣毒品所用之門號0000000
    000號行動電話一支、夾鍊袋五包及塑膠鏟管二支，又甲
    ○○因另案遭本院通緝，於九十六年十二月十六日經警緝獲
    到案，而悉上情。
二、案經彰化縣警察局北斗分局報告臺灣嘉義地方法院檢察署檢
    察官偵查起訴。
    理  由
壹、程序事項
一、按被告以外之人於審判外之言詞或書面陳述，除法律有規定
    者外，不得作為證據；而於偵查中向檢察官所為之陳述，除
    顯有不可信之情況者外，得為證據，刑事訴訟法第一百五十
    九條第一項、第一百五十九條之一第二項分別定有明文。本
    案證人江銘鐘、陳嘉麟、胡峻誠、蔡榮展、共同正犯黃文郁
    於偵查中經具結所為證言，固屬被告以外之人於審判外之言
    詞陳述，惟係於自由意志下所為陳述，並經具結，自無顯不
    可信之情形，依刑事訴訟法第一百五十九條之一第二項規定
    ，自應有證據能力。
二、另被告以外之人於審判外之陳述，雖不符前四條（即刑事訴
    訟法第一百五十九條之一至之四）之規定，而經當事人於審
    判程序同意作為證據，法院審酌該言詞陳述或書面陳述作成
    時之情況，認為適當者，亦得為證據。當事人、代理人或辯
    護人於法院調查證據時，知有第一百五十九條第一項不得為
    證據之情形，而未於言詞辯論終結前聲明異議者，視為有前
    項之同意，此觀刑事訴訟法第一百五十九條之五規定甚明。
    本件公訴檢察官及被告、指定辯護人於本院準備程序及審理
    時對於證人江銘鐘、陳嘉麟、胡峻誠、蔡榮展、共同正犯黃
    文郁於警詢之證述暨其他相關具傳聞性質之證據資料（詳如
    下述）等證據能力，均表示同意作為本案之證據，且迄於言
    詞辯論終結前亦未聲明異議。本院審酌前揭證人之陳述及證
    據資料作成時之情況，核無違法取證或其他瑕疵，認為以之
    作為證據為適當，自得作為證據。
貳、實體事項
一、前揭犯罪事實，業據被告於本院行準備程序及審理時坦承不
    諱（見本院卷第四十、四十一、六十六至六十八頁），核與
    證人江銘鐘、陳嘉麟、胡峻誠、蔡榮展、共同正犯黃文郁分
    別於警詢、偵查中具結證述之情節相符，並有指認紀錄表、
    通訊監察書、通訊監察譯文、通聯調閱查詢單、搜索扣押筆
    錄、扣押物品目錄表、扣押物品收據、現場照片等件在卷可
    稽〔見附表所示證據出處，其中彰化縣警察局北斗分局北警
    分偵字第０９６００１８２１６號、第000000000
    0號、臺灣嘉義地方法院檢察署九十六年度警聲搜字第一一
    九二號卷、九十六年度偵字第八四０六號、九十七年度偵字
    第六十一號、九十七年度偵字第八四三號卷，以下分別稱警
    (一)卷、警(二)卷、警聲搜卷、偵(一)卷、偵(二)卷、偵(三)卷〕，且
    江銘鐘、陳嘉麟、胡峻誠、蔡榮展等人均有施用毒品之前案
    紀錄，此亦有其等之臺灣高等法院被告前案紀錄表存卷為佐
    （見附表所示證據出處），即有向被告購買毒品之動機及需
    求。又毒品危害防制條例所處罰之「販賣」毒品罪，所著重
    者為行為人在主觀上有藉以牟利之惡性，且海洛因、甲基安
    非他命等毒品之非法交易，警方嚴加查緝，且國家科以重罰
    不容寬貸，衡諸常情，倘非有利可圖，絕無平白甘冒被嚴查
    重罰高度風險之理，從而，其「營利」之意圖應從客觀之社
    會環境、情況及證人、物證等資料，依據證據法則綜合研判
    認定，除足反證其確另基於某種非圖利本意之關係外，通常
    尚難因無法查悉其販入價額作為是否高價賣出之比較，諉無
    營利之意思，阻卻販賣犯行之追訴（最高法院九十五年度臺
    上字第三０一號判決意旨參照）。本件被告於附表所示之時
    、地，以所載代價交付海洛因予江銘鐘，另交付甲基安非他
    命予陳嘉麟、胡峻誠、蔡榮展等人，均屬有償交易，且被告
    於另案涉犯販賣毒品等案件審理中（本院九十六年度訴字第
    四０三號案件），經本院於九十六年七月十七日發佈通緝，
    於而九十六年十二月六日緝獲到案，此有臺灣高等法院通緝
    記錄表一紙在卷可稽（見本院卷第七十三之一頁），被告為
    躲避通緝，復為籌措生活所需，再度以販賣毒品圖以獲取較
    高額之不法利益，其主觀上確有營利之意圖，洵無疑義。綜
    上所述，前揭證據均堪為補強證據，足以擔保被告於本院自
    白犯罪與事實相符。本案事證明確，被告犯行堪以認定，應
    予依法論科。
二、論罪科刑
(一)查海洛因及甲基安非他命係毒品危害防制條例第二條第二項
    第一款、第二款所列之第一、二級毒品，核被告所為，係犯
    毒品危害防制條例第四條第一項之販賣第一級毒品罪及同條
    第二項之販賣第二級毒品罪，另與黃文郁間就本案各次犯行
    均有犯意聯絡及行為分擔，為共同正犯。又被告基於販賣之
    目的而持有第一級毒品海洛因及第二級毒品甲基安非他命之
    行為，各為販賣之高度行為所吸收，均不另論罪。再者，刑
    法於九十四年二月二日修正公布，而於九十五年七月一日施
    行，基於刑罰公平原則之考量，杜絕僥倖之犯罪心理，並避
    免易致鼓勵犯罪之誤解，已刪除第五十六條連續犯之規定。
    另刑法上所謂集合犯係指立法者所制定之犯罪構成要件中，
    本就預定有數個同種類之行為將反覆實行之犯罪而言，是將
    各自實現犯罪構成要件之多數行為，解釋為集合犯，而論以
    一罪，對於集合犯之解釋，須符合立法者之意向。再依刑法
    第五十六條修正理由之說明，謂「對繼續犯同一罪名之罪者
    ，均適用連續犯之規定論處，不無鼓勵犯罪之嫌，亦使國家
    刑罰權之行使發生不合理之現象。」、「基於連續犯原為數
    罪之本質及刑罰公平原則之考量，爰刪除有關連續犯之規定
    」等語，即係將本應各自獨立評價之數罪，回歸本來就應賦
    予複數法律效果之原貌。因此，就刑法修正施行後多次販賣
    毒品之犯行，採一罪一罰，始符合立法本旨（最高法院九十
    六年度第九次刑庭會議決議意旨參照）。是被告本件販賣毒
    品犯行均於九十五年七月一日新刑法修正施行日後，適用修
    正後刑法規定，販賣五次甲基安非他命犯行，時間明顯可分
    ，應屬各別犯意，且販賣第一、二級毒品之犯罪構成要件不
    同，均應予分論併罰，起訴書犯罪事實欄誤載「連續」，容
    有誤會，併以說明。
(二)查被告前因違反毒品危害防制條例等案件，經法院判處罪刑
    確定，各罪接續執行，於九十四年九月二十一日縮短刑期假
    釋出監，交付保護管束，九十四年十二月三十日縮刑期滿，
    假釋未經撤銷，所餘未執行之刑以已執行完畢論，詳如犯罪
    事實欄所述，亦有臺灣高等法院被告前案紀錄表在卷可按，
    其受徒刑之執行完畢，五年內故意再犯本件法定本刑有期徒
    刑以上之六罪，均為累犯，除販賣第一級毒品罪之法定刑為
    死刑、無期徒刑部分，及販賣第二級毒品罪之法定刑為無期
    徒刑部分，依法均不得加重外，餘則皆依法加重其刑。
(三)另查本件被告販賣第一級毒品行為，固無足取，然查獲販賣
    次數僅一次，且販賣對象僅一人，犯罪情節較為輕微，顯非
    大規模營利性之販毒集團可比，如科予被告販賣第一級毒品
    罪之法定最低度刑即無期徒刑，將使被告人身自由遭受永久
    之剝奪，對其個人權益影響至鉅，與其所犯情節相互權衡之
    下，恐有刑罰過苛之虞，而非全無可值同情憫恕之處，本院
    審酌上情，就被告所犯附表編號六所示之販賣第一級毒品罪
    部分，適用刑法第五十九條酌減其刑。
(四)爰審酌被告高商肄業之智識程度，正值青壯，不思以正當途
    徑賺取所需，為圖謀己利之犯罪動機及目的，無視於國家禁
    絕毒害之禁令，販賣第一級毒品海洛因及第二級毒品甲基安
    非他命牟利，非但使購買者因取得毒品而更難戒除毒癮，戕
    害身心健康，亦造成社會治安之潛在危險，增長毒品犯罪，
    再參以被告於另案販賣毒品等案件為本院通緝期間，猶犯本
    案，益徵未見悔改之意，然衡其於本院審理時坦認犯行，態
    度尚佳，本次查獲所販賣毒品之次數、數量、所得不法利益
    、自承家中有父、母親、小孩、從事茶葉買賣之家庭狀況暨
    公訴檢察官量刑之意見等一切情狀，分別量處如附表所示論
    罪科刑欄所載之刑，並定應執行有期徒刑十八年，以示懲儆
    。
三、沒收部分
    按毒品危害防制條例第十九條第一項規定，犯該條例第四條
    至第九條、第十二條、第十三條或第十四條第一項、第二項
    之罪者，其供犯罪所用或因犯罪所得之財物，均沒收之，如
    全部或一部不能沒收時，追徵其價額或以其財產抵償之，該
    規定係刑法第三十八條第一項第二款、第三款、第三項但書
    之特別規定，採義務沒收主義，苟能證明係供犯罪所用或因
    犯罪所得之財物，均應沒收之，如全部或一部不能沒收時，
    追徵其價額或以其財產抵償之，並不以當場搜獲扣押者為限
    ，又該條項並無如同條例第十八條第一項所定「不問屬於犯
    人與否，沒收之」之明文，自屬相對沒收主義之立法。是其
    應沒收之物，應以屬被告所有者為限（最高法院八十八年度
    臺上字第二０三九號、九十五年度臺上字第三０五號判決意
    旨可資參照）。又共同正犯因相互間利用他人之行為，以遂
    行其犯意之實現，本於責任共同原則，有關沒收部分，對於
    共犯間供犯罪所用之物，自均應為沒收之諭知。本件扣案（
    隨同黃文郁販賣毒品案件移送，經本院以九十六年度訴字第
    一０八一號判決應執行有期徒刑二十二年，業經上訴審審理
    中）之門號0000000000號行動電話一支，為黃文
    郁申辦使用，而為其所有，供與被告共同為本件犯行所用，
    業據黃文郁及被告供承明確（見警(一)卷第三、四頁；本院卷
    第六十八頁），並有通聯調閱查詢單、臺灣嘉義地方法院檢
    察署公務電話紀錄單各一紙存卷足稽（見警聲搜卷第十八頁
    ；偵(三)卷第十二頁），揆諸前揭說明，應依毒品危害防制條
    例第十九條第一項之規定宣告沒收。又另扣得之夾鍊袋五包
    及塑膠鏟管二支，亦屬黃文郁所有，供本件犯行所用，亦據
    黃文郁坦認無訛（見本院卷第五十四頁），應依毒品危害防
    制條例第十九條第一項之規定宣告沒收。而被告因附表編號
    六所示販賣第一級毒品海洛因所得財物新臺幣（下同）一萬
    元、附表編號一至五所示販賣第二級毒品甲基安非他命所得
    之財物共為一萬元，即本案販賣毒品所得共計二萬元，揆諸
    前揭說明，仍應依毒品危害防制條例第十九條第一項之規定
    ，與黃文郁連帶沒收，如全部或一部不能沒收時，均以其財
    產抵償之。至於其餘在黃文郁居處扣獲之使用過注射針筒三
    支、葡萄糖粉一小包、橡膠鬆緊帶一條，雖為黃文郁所有，
    然核與本案犯行均無涉，不予宣告沒收，併以敘明。
據上論斷，應依刑事訴訟法第二百九十九條第一項前段，毒品危
害防制條例第四條第一項、第二項、第十九條第一項，刑法第十
一條、第二十八條、第四十七條第一項、第五十九條、第五十一
條第五款，判決如主文。
本案經檢察官古富祺到庭執行職務。
中    華    民    國    97    年    7    月    15    日
                  刑事第二庭審判長法  官  沈福財
                                  法  官  陳正昇
                                  法  官  林青怡
上列正本證明與原本無異。
如不服本判決，應於判決送達後十日內向本院提出上訴狀，上訴
書狀依法應敘述具體理由，如未敘述具體理由者，應於上訴期間
屆滿後二十日內補提理由書於本院（均應附繕本）。告訴人或被
害人如對於本判決不服者，應具備理由請求檢察官上訴，其上訴
期間之計算係以檢察官收受判決正本之日期為準。
中    華    民    國    97    年    7    月    15    日
                                 書記官   李佳惠
附錄本案論罪科刑法條
毒品危害防制條例第4條
製造、運輸、販賣第一級毒品者，處死刑或無期徒刑；處無期徒
刑者，得併科新臺幣 1 千萬元以下罰金。
製造、運輸、販賣第二級毒品者，處無期徒刑或 7 年以上有期徒
刑，得併科新臺幣 7 百萬元以下罰金。
製造、運輸、販賣第三級毒品者，處 5 年以上有期徒刑，得併科
新臺幣 5 百萬元以下罰金。
製造、運輸、販賣第四級毒品者，處 3 年以上 10 年以下有期徒
刑，得併科新臺幣 3 百萬元以下罰金。
製造、運輸、販賣專供製造或施用毒品之器具者，處 1 年以上 7
年以下有期徒刑，得併科新臺幣 1 百萬元以下罰金。
前五項之未遂犯罰之。
【附表】被告販賣毒品犯行及論罪科刑（貨幣單位：新臺幣）
┌──┬───┬───┬──┬───┬───────┬───────┐
│編號│時間  │對象  │地點│價格/ │證據出處      │論罪科刑      │
│    │      │      │    │數量  │              │              │
├──┼───┼───┼──┼───┼───────┼───────┤
│ 一 │九十六│陳嘉麟│嘉義│一千元│1.證人陳嘉麟於│共同販賣第二級│
│    │年九月│（綽號│市大│（零點│  警詢、偵查中│毒品，累犯，處│
│    │二日晚│肉魯）│業國│四公克│  具結之證述（│有期徒刑柒年肆│
│    │上八時│      │中門│）    │  見警(一)卷第三│月，扣案門號０│
│    │許    │      │口前│      │  十三至三十七│0000000│
│    │      │      │    │      │  頁；偵(一)卷第│８８號行動電話│
│    │      │      │    │      │  十六至十七頁│壹支、塑膠鏟管│
│    │      │      │    │      │  ）          │貳支均沒收，販│
│    │      │      │    │      │2.證人黃文郁於│賣甲基安非他命│
│    │      │      │    │      │  警詢、偵查中│所得新臺幣壹仟│
│    │      │      │    │      │  具結證述（見│元與黃文郁連帶│
│    │      │      │    │      │  警(一)卷第三至│沒收，如全部或│
│    │      │      │    │      │  八、十一頁；│一部不能沒收時│
│    │      │      │    │      │  偵(一)卷第二十│，均以其財產抵│
│    │      │      │    │      │  至二十五、一│償之。        │
│    │      │      │    │      │  ０九頁）    │              │
│    │      │      │    │      │3.通聯調閱查詢│              │
│    │      │      │    │      │  單、通訊監察│              │
│    │      │      │    │      │  書、通訊監察│              │
│    │      │      │    │      │  譯文、指認犯│              │
│    │      │      │    │      │  罪嫌疑人紀錄│              │
│    │      │      │    │      │  表、臺灣高等│              │
│    │      │      │    │      │  法院被告前案│              │
│    │      │      │    │      │  紀錄表（見警│              │
│    │      │      │    │      │  (一)卷第三十八│              │
│    │      │      │    │      │  至四十一、五│              │
│    │      │      │    │      │  十一至五十四│              │
│    │      │      │    │      │  頁；警(二)卷第│              │
│    │      │      │    │      │  十三、十四頁│              │
│    │      │      │    │      │  ；本院卷第七│              │
│    │      │      │    │      │  十四至七十五│              │
│    │      │      │    │      │  頁）        │              │
│    │      │      │    │      │4.扣案之門號０│              │
│    │      │      │    │      │  ９５３０３５│              │
│    │      │      │    │      │  ４８８號行動│              │
│    │      │      │    │      │  電話一支及塑│              │
│    │      │      │    │      │  膠鏟管二支。│              │
├──┼───┼───┼──┼───┼───────┼───────┤
│ 二 │九十六│胡峻誠│民生│一千元│1.證人胡峻誠於│共同販賣第二級│
│    │年九月│      │南路│（零點│  警詢、偵查中│毒品，累犯，處│
│    │五日下│      │郵局│四公克│  經具結之證述│有期徒刑柒年肆│
│    │午四時│      │附近│）    │  （見偵(一)卷第│月，扣案門號０│
│    │許    │      │鐵道│      │  五十二至五十│0000000│
│    │      │      │    │      │  四、五十九至│８８號行動電話│
│    │      │      │    │      │  六十三、七十│壹支、塑膠鏟管│
│    │      │      │    │      │  二至七十四頁│貳支均沒收，販│
│    │      │      │    │      │  ）          │賣甲基安非他命│
│    │      │      │    │      │2.證人黃文郁於│所得新臺幣壹仟│
│    │      │      │    │      │  警詢、偵查中│元與黃文郁連帶│
│    │      │      │    │      │  具結證述（見│沒收，如全部或│
│    │      │      │    │      │  警(一)卷第三至│一部不能沒收時│
│    │      │      │    │      │  八、十一頁；│，均以其財產抵│
│    │      │      │    │      │  偵(一)卷第二十│償之。        │
│    │      │      │    │      │  至二十五、一│              │
│    │      │      │    │      │  ０九頁）    │              │
│    │      │      │    │      │3.通訊監察書、│              │
│    │      │      │    │      │  通訊監察譯文│              │
│    │      │      │    │      │  、通聯調閱查│              │
│    │      │      │    │      │  詢單、指認犯│              │
│    │      │      │    │      │  罪嫌疑人紀錄│              │
│    │      │      │    │      │  表、臺灣高等│              │
│    │      │      │    │      │  法院被告前案│              │
│    │      │      │    │      │  紀錄表（見警│              │
│    │      │      │    │      │  (一)卷第三十八│              │
│    │      │      │    │      │  、五十一至五│              │
│    │      │      │    │      │  十四頁；警(二)│              │
│    │      │      │    │      │  卷第十七頁；│              │
│    │      │      │    │      │  偵(一)卷第六十│              │
│    │      │      │    │      │  四至六十六、│              │
│    │      │      │    │      │  六十七頁；本│              │
│    │      │      │    │      │  院卷第七十六│              │
│    │      │      │    │      │  頁          │              │
│    │      │      │    │      │   ）         │              │
│    │      │      │    │      │4.扣案之門號０│              │
│    │      │      │    │      │  ９５３０３５│              │
│    │      │      │    │      │  ４８８號行動│              │
│    │      │      │    │      │  電話一支及塑│              │
│    │      │      │    │      │  膠鏟管二支。│              │
├──┼───┼───┼──┼───┼───────┼───────┤
│ 三 │九十六│蔡榮展│嘉義│五千五│1.證人蔡榮展於│共同販賣第二級│
│    │年九月│      │市民│百元（│  警詢、偵查中│毒品，累犯，處│
│    │十二日│      │生南│半錢）│  經具結之證述│有期徒刑柒年陸│
│    │下午四│      │路郵│      │  （見警(二)卷第│月，扣案門號０│
│    │時三十│      │局附│      │  六十三至六十│0000000│
│    │分許  │      │近鐵│      │  八頁；偵(一)卷│８８號行動電話│
│    │      │      │道  │      │  第三十二至三│壹支及塑膠鏟管│
│    │      │      │    │      │  十六、四十六│貳支均沒收，販│
│    │      │      │    │      │  至四十八頁）│賣甲基安非他命│
│    │      │      │    │      │2.證人黃文郁於│所得新臺幣伍仟│
│    │      │      │    │      │  警詢、偵查中│伍佰元與黃文郁│
│    │      │      │    │      │  具結證述（見│連帶沒收，如全│
│    │      │      │    │      │  警(一)卷第三至│部或一部不能沒│
│    │      │      │    │      │  八、十一頁；│收時，均以其財│
│    │      │      │    │      │  偵(一)卷第二十│產抵償之。    │
│    │      │      │    │      │  至二十五、一│              │
│    │      │      │    │      │  ０九頁）    │              │
│    │      │      │    │      │3.通訊監察書、│              │
│    │      │      │    │      │  通訊監察譯文│              │
│    │      │      │    │      │  、通聯調閱查│              │
│    │      │      │    │      │  詢單、指認犯│              │
│    │      │      │    │      │  罪嫌疑人紀錄│              │
│    │      │      │    │      │  表、臺灣高等│              │
│    │      │      │    │      │  法院被告前案│              │
│    │      │      │    │      │  紀錄表（見警│              │
│    │      │      │    │      │  (一)卷第五十一│              │
│    │      │      │    │      │  至五十四頁；│              │
│    │      │      │    │      │  警(二)卷第十六│              │
│    │      │      │    │      │  、六十九至七│              │
│    │      │      │    │      │  十一頁；警聲│              │
│    │      │      │    │      │  搜卷第八十六│              │
│    │      │      │    │      │  頁；偵(一)卷第│              │
│    │      │      │    │      │  三十八、四十│              │
│    │      │      │    │      │  頁；本院卷第│              │
│    │      │      │    │      │  七十七至八十│              │
│    │      │      │    │      │  一頁）      │              │
│    │      │      │    │      │4.扣案之門號０│              │
│    │      │      │    │      │  ９５３０３５│              │
│    │      │      │    │      │  ４８８號行動│              │
│    │      │      │    │      │  電話一支及塑│              │
│    │      │      │    │      │  膠鏟管二支。│              │
├──┼───┼───┼──┼───┼───────┼───────┤
│ 四 │九十六│胡峻誠│嘉義│一千五│1.證人胡峻誠於│共同販賣第二級│
│    │年九月│      │市大│百元（│  警詢、偵查中│毒品，累犯，處│
│    │十八日│      │業國│零點六│  經具結之證述│有期徒刑柒年肆│
│    │晚上十│      │中門│公克）│  （見偵(一)卷第│月，扣案門號０│
│    │一時三│      │口前│      │  五十二至五十│0000000│
│    │十分許│      │    │      │  四、五十九至│８８號行動電話│
│    │      │      │    │      │  六十三、七十│壹支及塑膠鏟管│
│    │      │      │    │      │  二至七十四頁│貳支均沒收，販│
│    │      │      │    │      │  ）          │賣甲基安非他命│
│    │      │      │    │      │2.證人黃文郁於│所得新臺幣壹仟│
│    │      │      │    │      │  警詢、偵查中│伍佰元與黃文郁│
│    │      │      │    │      │  具結證述（見│連帶沒收，如全│
│    │      │      │    │      │  警(一)卷第三至│部或一部不能沒│
│    │      │      │    │      │  八、十一頁；│收時，均以其財│
│    │      │      │    │      │  偵(一)卷第二十│產抵償之。    │
│    │      │      │    │      │  至二十五、一│              │
│    │      │      │    │      │  ０九頁）    │              │
│    │      │      │    │      │3.通訊監察書、│              │
│    │      │      │    │      │  通訊監察譯文│              │
│    │      │      │    │      │  、通聯調閱查│              │
│    │      │      │    │      │  詢單、指認犯│              │
│    │      │      │    │      │  罪嫌疑人紀錄│              │
│    │      │      │    │      │  表、臺灣高等│              │
│    │      │      │    │      │  法院被告前案│              │
│    │      │      │    │      │  紀錄表（見警│              │
│    │      │      │    │      │  (一)卷第三十八│              │
│    │      │      │    │      │  、五十一至五│              │
│    │      │      │    │      │  十四頁；警(二)│              │
│    │      │      │    │      │  卷第十八頁；│              │
│    │      │      │    │      │  偵(一)卷第六十│              │
│    │      │      │    │      │  四至六十六、│              │
│    │      │      │    │      │  六十七頁；本│              │
│    │      │      │    │      │  院卷七十六頁│              │
│    │      │      │    │      │  ）          │              │
│    │      │      │    │      │4.扣案之門號０│              │
│    │      │      │    │      │  ９５３０３５│              │
│    │      │      │    │      │  ４８８號行動│              │
│    │      │      │    │      │  電話一支及塑│              │
│    │      │      │    │      │  膠鏟管二支。│              │
├──┼───┼───┼──┼───┼───────┼───────┤
│ 五 │九十六│胡峻誠│嘉義│一千元│1.證人胡峻誠於│共同販賣第二級│
│    │年九月│      │市大│（零點│  警詢、偵查中│毒品，累犯，處│
│    │二十二│      │業街│四公克│  經具結之證述│有期徒刑柒年肆│
│    │日下午│      │天心│      │  （見偵(一)卷第│月，扣案門號０│
│    │一時許│      │釣蝦│      │  五十二至五十│0000000│
│    │      │      │場  │      │  四、五十九至│８８號行動電話│
│    │      │      │    │      │  六十三、七十│壹支、夾鍊袋伍│
│    │      │      │    │      │  二至七十四頁│包及塑膠鏟管貳│
│    │      │      │    │      │  ）          │支均沒收，販賣│
│    │      │      │    │      │2.證人黃文郁於│甲基安非他命所│
│    │      │      │    │      │  警詢、偵查中│得新臺幣壹仟元│
│    │      │      │    │      │  具結證述（見│與黃文郁連帶沒│
│    │      │      │    │      │  警(一)卷第三至│收，如全部或一│
│    │      │      │    │      │  八、十一頁；│部不能沒收時，│
│    │      │      │    │      │  偵(一)卷第二十│均以其財產抵償│
│    │      │      │    │      │  至二十五、一│之。          │
│    │      │      │    │      │  ０九頁）    │              │
│    │      │      │    │      │3.通訊監察書、│              │
│    │      │      │    │      │  通訊監察譯文│              │
│    │      │      │    │      │  、通聯調閱查│              │
│    │      │      │    │      │  詢單、指認犯│              │
│    │      │      │    │      │  罪嫌疑人紀錄│              │
│    │      │      │    │      │  表、搜索票、│              │
│    │      │      │    │      │  搜索扣押筆錄│              │
│    │      │      │    │      │  、扣押物品目│              │
│    │      │      │    │      │  錄表、扣押物│              │
│    │      │      │    │      │  品收據、搜索│              │
│    │      │      │    │      │  同意書、搜索│              │
│    │      │      │    │      │  現場照片、臺│              │
│    │      │      │    │      │  灣高等法院被│              │
│    │      │      │    │      │  告前案紀錄表│              │
│    │      │      │    │      │  （見警(一)卷第│              │
│    │      │      │    │      │  三十八、四十│              │
│    │      │      │    │      │  三至四十八、│              │
│    │      │      │    │      │  五十一至五十│              │
│    │      │      │    │      │  四、七十二、│              │
│    │      │      │    │      │  七十三頁；警│              │
│    │      │      │    │      │  (二)卷第十九頁│              │
│    │      │      │    │      │  ；偵(一)卷第六│              │
│    │      │      │    │      │  十四至六十六│              │
│    │      │      │    │      │  、六十七頁；│              │
│    │      │      │    │      │  本院卷第七十│              │
│    │      │      │    │      │  六頁）      │              │
│    │      │      │    │      │4.扣案之門號０│              │
│    │      │      │    │      │  ９５３０３５│              │
│    │      │      │    │      │  ４８８號行動│              │
│    │      │      │    │      │  電話一支、夾│              │
│    │      │      │    │      │  鍊袋五包及塑│              │
│    │      │      │    │      │  膠鏟管二支。│              │
├──┼───┼───┼──┼───┼───────┼───────┤
│ 六 │九十六│江銘鐘│嘉義│一萬元│1.證人江銘鐘於│共同販賣第一級│
│    │年十月│      │市和│（半錢│  警詢、偵查中│毒品，累犯，處│
│    │十日晚│      │平路│）    │  經具結之證述│有期徒刑拾伍年│
│    │上十一│      │租屋│      │  （見警(一)卷第│捌月，扣案門號│
│    │時至十│      │處  │      │  十九至二十六│0000000│
│    │二時許│      │    │      │  頁；警(二)卷第│４８８號行動電│
│    │      │      │    │      │  四十二至四十│話壹支、夾鍊袋│
│    │      │      │    │      │  九；偵(一)卷第│伍包及塑膠鏟管│
│    │      │      │    │      │  十二至十三頁│貳支均沒收，販│
│    │      │      │    │      │  ）          │賣海洛因所得新│
│    │      │      │    │      │2.證人黃文郁於│臺幣壹萬元與黃│
│    │      │      │    │      │  警詢、偵查中│文郁連帶沒收，│
│    │      │      │    │      │  具結證述（見│如全部或一部不│
│    │      │      │    │      │  警(一)卷第三至│能沒收時，均以│
│    │      │      │    │      │  八、十一頁；│其財產抵償之。│
│    │      │      │    │      │  偵(一)卷第二十│              │
│    │      │      │    │      │  至二十五、一│              │
│    │      │      │    │      │  ０九頁）    │              │
│    │      │      │    │      │3.指認犯罪嫌疑│              │
│    │      │      │    │      │  人紀錄表、搜│              │
│    │      │      │    │      │  索票、搜索扣│              │
│    │      │      │    │      │  押筆錄、扣押│              │
│    │      │      │    │      │  物品目錄表、│              │
│    │      │      │    │      │  扣押物品收據│              │
│    │      │      │    │      │  、搜索同意書│              │
│    │      │      │    │      │  、搜索現場照│              │
│    │      │      │    │      │  片、臺灣高等│              │
│    │      │      │    │      │  法院被告前案│              │
│    │      │      │    │      │  紀錄表（見警│              │
│    │      │      │    │      │  (一)卷第十二至│              │
│    │      │      │    │      │  十三、二十八│              │
│    │      │      │    │      │  至三十一、四│              │
│    │      │      │    │      │  十三至四十八│              │
│    │      │      │    │      │  、七十二至七│              │
│    │      │      │    │      │  十三頁；本院│              │
│    │      │      │    │      │  卷第八十二至│              │
│    │      │      │    │      │  八十六頁）  │              │
│    │      │      │    │      │4.扣案之門號０│              │
│    │      │      │    │      │  ９５３０３５│              │
│    │      │      │    │      │  ４８８號行動│              │
│    │      │      │    │      │  電話一支、夾│              │
│    │      │      │    │      │  鍊袋五包及塑│              │
│    │      │      │    │      │  膠鏟管二支。│              │
└──┴───┴───┴──┴───┴───────┴───────┘


司法院資訊處製作；財團法人民間司法改革基金會備份。
